Config:
  hfst:
    Gen: ../../../src/generator-gt-norm.hfst
    Morph: ../../../src/analyser-gt-norm.hfst
  xerox:
    Gen: ../../../src/generator-gt-norm.xfst
    Morph: ../../../src/analyser-gt-norm.xfst
    App: lookup

Tests:

# todo:
# Proofread the gold standard (below)
# Then: run analyser, then correct. 


  Verb - luggõ: # Verb 'to read' - full paradigm
     luggõ+V+Ind+Prs+Sg1: lugūb
     luggõ+V+Ind+Prs+Sg2: lugūd
     luggõ+V+Ind+Prs+Sg3: lugūb
     luggõ+V+Ind+Prs+Pl1: luggõm
     luggõ+V+Ind+Prs+Pl2: luggõt
     luggõ+V+Ind+Prs+Pl3: luggõbõd
